# 请教亚组委建网站捐赠问题

提问人：枯木 10 时间：2012-01-13 15:19:13
公司与亚组委签订建设网站服务费用 100 万，另外签订一个合同这部分费用作为公司对亚组委的捐赠支出。 问： 1 、公司账务处理只做营业外支出，理由是公司整体层面来说没有经济利益流入； 2 、做一笔收入和营业外支出，理由是单个合同实际有经济利益流入只是把他作为捐赠而已。

回答人：chenyiwei
回复 枯木 10 的帖子
这类情况比较倾向于同时确认收入和营业外支出，尤其是当该作价基本相当于公司通常会就类似网站建设业务向客户收取的市场条件价款时。
如果企业在与组委会签订的赞助合同中约定，企业可以获得在一定范围内的冠名权、在会场内的免费广告权利等，则也可以把相关的支出计入销售费用而不是营业外支出。